【裁判字號】    99,易,6
【裁判日期】    990210
【裁判案由】    竊盜
【裁判全文】
臺灣士林地方法院刑事判決                 99年度易字第6號
公  訴  人  臺灣士林地方法院檢察署檢察官
被      告  甲○○
上列被告因竊盜案件，經檢察官提起公訴（98年度偵字第4370號
），被告於準備程序中就被訴事實為有罪之陳述，本院裁定改依
簡式審判程序審理，並判決如下：
    主  文
甲○○攜帶兇器竊盜，處有期徒刑陸月，如易科罰金，以新臺幣
壹仟元折算壹日，扣案之十字起子、美工刀及斜口鉗各壹支均沒
收；又攜帶兇器竊盜，處有期徒刑陸月，如易科罰金，以新臺幣
壹仟元折算壹日，扣案之鐵鎚、鋸片、十字起子、美工刀及斜口
鉗各壹支均沒收。應執行有期徒刑捌月，如易科罰金，以新臺幣
壹仟元折算壹日，扣案之鐵鎚、鋸片、十字起子、美工刀及斜口
鉗各壹支均沒收。緩刑貳年。
    事  實
一、甲○○基於意圖為自己不法所有之犯意，於民國98年1 月26
    日後某日某時許，至臺北縣汐止市○○路與民權路口之鐵路
    平交道報廢鐵路路段水溝附近，攜帶客觀上具有危險性之斜
    口鉗、美工刀及十字起子各1 支，竊取銅線及高壓線圈，再
    以美工刀削銅線外皮，而將之變賣，得款約新臺幣（下同）
    1 百餘元，且花用殆盡；甲○○另基於意圖為自己不法所有
    之犯意，於98年3 月14日18時許，至臺北縣汐止市○○街○
    段16號民權抽水站旁之空地，攜帶客觀上具有危險性之鐵鎚
    、鋸片、十字起子、美工刀及斜口鉗各1 支，竊取丙○○所
    有放置該處車號8K-2422 號自用小貨車上之電冰箱內之壓縮
    機2 台，並先將1 台以腳踏車載運回家，於載運第2 台時，
    為丙○○當場發現報警逮獲，且取回上揭壓縮機2 台及扣得
    工具鐵鎚、鋸片、斜口鉗、美工刀及十字起子各1 支，復經
    甲○○同意至臺北縣汐止市○○○路342 巷2 號7 樓住處搜
    索，當場扣得銅線4 卷及高壓線圈1 支。
二、案經臺北縣政府警察局汐止分局報告臺灣士林地方法院檢察
    署檢察官偵查起訴。
    理  由
一、本件被告所犯非死刑、無期徒刑或最輕本刑有期徒刑3 年以
    上之罪，亦非高等法院管轄第一審案件，且於準備程序進行
    中，被告先就被訴事實為有罪之陳述，經告知被告簡式審判
    程序之旨，並聽取檢察官、被告之意見後，本院裁定進行簡
    式審判程序，是本件之證據調查，依刑事訴訟法第273 條之
    2 規定，不受同法第159 條第1 項、第161 條之2 、第161
    條之3 、第163 條之1 及第164 條至第170 條規定之限制，
    合先敘明。
二、上開犯罪事實，業經被告甲○○於本院審理時坦承不諱，核
    與被害人丙○○、乙○○於警詢及偵查證述之情節大致相符
    （見98年度偵字第4370號卷第10頁至第13頁、第48頁至第51
    頁），並有自願受搜索同意書、臺北縣政府警察局汐止分局
    搜索扣押筆錄、扣押物品目錄表、贓物認領保管單2 紙、贓
    物及現場相片14張附卷可稽（見上開偵查卷第14頁至第18頁
    、第22頁至第23頁、第31頁至第37頁），復有犯罪工具鐵鎚
    、鋸片、斜口鉗、美工刀及十字起子各1 支扣案可資佐證，
    足認被告自白與事實相符，堪以採信，本案事證至為明確，
    被告犯行堪以認定，應依法論科。
三、按刑法第321 條第1 項第3 款之攜帶兇器竊盜罪，係以行為
    人攜帶兇器竊盜為其加重條件，此所謂兇器，其種類並無限
    制，凡客觀上足對人之生命、身體、安全構成威脅，具有危
    險性之兇器均屬之，且祇須行竊時攜帶此種具有危險性之兇
    器為已足，並不以攜帶之初有行兇之意圖為必要，最高法院
    79年臺上字第5253號判例參照。本件被告為上開2 次竊盜犯
    行時所攜帶之鐵鎚、鋸片、斜口鉗、美工刀及十字起子各1
    支，均為金屬製（見上開偵查卷第35頁），若持以行兇，依
    一般社會觀念，足以使人之身體、生命產生危險，揆諸前揭
    判例意旨，自堪認為兇器。核被告甲○○所為，均係犯刑法
    第321 條第1 項第3 款之攜帶兇器竊盜罪。其所犯上開2 次
    加重竊盜罪，犯意各別，行為互殊，應分論併罰。爰審酌被
    告並無前科，素行尚佳，行竊次數達2 次，對於被害人及社
    會治安造成危害，惟犯後坦承犯行，已知悔改，所竊財物已
    悉數返還被害人，本院量酌被告之生活狀況、智識程度等一
    切情狀，分別量處如主文所示之刑，併各諭知易科罰金之折
    算標準。又被告行為時，刑法第41條第2 項原規定：「前項
    規定（即易科罰金之折算標準）於數罪併罰，其應執行之刑
    未逾6 個月者，亦適用之。」，該規定於98年1 月21日修正
    公布為：「第1 項至第3 項規定於數罪併罰，其應執行之刑
    未逾6 個月者，亦適用之。」，並移列於同條第8 項，且自
    98年9 月1 日起施行（其關於數罪併罰，數宣告刑均得易科
    罰金，而定應執行之刑逾6 個月者，排除適用同條第1 項得
    易科罰金之規定部分，經司法院大法官釋字第662 號解釋宣
    告自該解釋公布之日起失其效力）。嗣刑法第41條第8 項復
    於98年12月15日修正為「第1 項至第4 項及第7 項之規定，
    於數罪併罰之數罪均得易科罰金或易服社會勞動，其應執行
    之刑逾6 月者，亦適用之。」，並自98年12月30日公布施行
    。經依刑法第2 條第1 項但書規定，以從舊從輕原則比較結
    果，98年12月15日修正、同年月30日公布施行之刑法第41條
    第8 項規定較有利於被告而應予適用，再就被告上開各罪定
    應執行之刑，且諭知易科罰金之折算標準，以示儆懲。末查
    被告前未曾因故意犯罪受有期徒刑以上刑之宣告，此有臺灣
    高等法院被告前案紀錄表1 份在卷可稽（見本院卷第4 頁）
    ，其因一時失慮，致觸犯刑典，惟其犯罪後已坦承犯行，態
    度良好，顯見其知所悛悔，所竊財物已悉數返還被害人，被
    告經此偵審教訓，當知所警惕，信無再犯之虞，本院因認所
    宣告之刑，以暫不執行為適當，爰刑法第74條第1 項第1 款
    之規定宣告緩刑2 年，以觀後效，用啟自新。
四、扣案之鐵鎚、鋸片、斜口鉗、美工刀及十字起子各1 支，均
    係被告所有，供本件犯罪所用之物，均依刑法第38條第1 項
    第2 款之規定宣告沒收。至於扣案錐子1 支，並非被告所有
    ，業據被告供明，爰不宣告沒收，附此說明。
據上論斷，應依刑事訴訟法第273 條之1 第1 項、第299 條第1
項前段，刑法第2 條第1 項但書、第321 條第1 項第3 款、第41
條第1 項前段、第74條第1 項第1 款、第51條第5 款、第38條第
1 項第2 款、修正後刑法第41條第8 項，刑法施行法第1 條之1
，判決如主文。
本案經檢察官王巧玲到庭執行職務。
中    華    民    國    99    年    2     月    10    日
                  刑事第七庭法  官  高雅敏
以上正本證明與原本無異。
如不服本判決應於收受判決後10日內向本院提出上訴書狀，並應
應敘述具體理由。其未敘述上訴理由者，應於上訴期間屆滿後20
日內向本院補提理由書(均須按他造當事人之人數附繕本)「切勿
逕送上級法院」。
                            書記官  陳映羽
中    華    民    國    99    年    2     月    22    日
附錄本案論罪科刑法條
刑法第321條
犯竊盜罪而有左列情形之一者，處6 月以上、5 年以下有期徒刑
：
一、於夜間侵入住宅或有人居住之建築物、船艦或隱匿其內而犯
    之者。
二、毀越門扇、牆垣或其他安全設備而犯之者。
三、攜帶兇器而犯之者。
四、結夥三人以上而犯之者。
五、乘火災、水災或其他災害之際而犯之者。
六、在車站或埠頭而犯之者。
前項之未遂犯罰之。

司法院資訊處製作；財團法人民間司法改革基金會備份。
